臺灣臺中地方法院交通事件裁定　　96年度交聲字第1455號
原處分機關　交通部公路總局臺中區監理所
異　議　人
即受處分人　甲○○
上列異議人即受處分人因違反道路交通管理處罰條例案件，對於
交通部公路總局臺中區監理所於民國九十六年十一月二十一日所
為之處分（原處分案號：中監違字第裁六０－ＡＴ000000
0號）聲明異議，本院裁定如下：
    主  文
異議駁回。
    理  由
一、原處分機關略以：異議人即受處分人（下稱受處分人）甲○
    ○駕駛車號Ａ三－０九七二號自用小客車，於民國九十六年
    九月二十四日下午四時十三分許，在木柵動物園，因有「於
    身心障礙專用停車位違規停車」之違規事實，經臺北市政府
    警察局逕行舉發。受處分人於限期內到案申訴，經向原舉發
    機關查證違規屬實，原處分機關遂於九十六年十一月二十一
    日以中監違字第裁六０－ＡＴ0000000號裁決書，以
    違反道路交通管理處罰條例第五十六條第一項第十款規定，
    裁處受處分人罰鍰新臺幣（下同）一千二百元，逾期依法移
    送強制執行，於法並無不合等語。
二、聲明異議意旨則以：受處分人於上開時、地駕駛上開車輛進
    入木柵動物園停車場內時已繳交一百五十元停車費予某一鄭
    姓管理員，然因伊在該停車場內繞行二圈仍找不到車位，且
    管理員亦未告知此事，伊只好將該車停放在殘障車位，惟伊
    離去前已向該管理員告知，並獲該管理員允諾，是事後仍遭
    開單裁罰，難令受處分人心服，為此爰聲明異議云云。
三、按受處分人不服第八條主管機關所為之處罰，得於接到裁決
    書之翌日起二十日內，向管轄地方法院聲明異議；又交通法
    庭認為聲明異議無理由者，應以裁定駁回之，道路交通管理
    處罰條例第八十七條第一項、道路交通案件處理辦法第十九
    條分別定有明文。按駕駛人駕駛車輛或行人在道路上，應遵
    守道路交通號誌、標線、號誌之指示、警告、禁制規定；又
    按汽車駕駛人停車時，有下列情形之一者，處新台幣六百元
    以上一千二百元以下罰鍰：……十、於身心障礙專用停車位
    違規停車。……第一項第十款應以最高額處罰之；另使用身
    心障礙者專用停車位者，除掛有專用牌照之車輛外，應將專
    用停車位識別證置於汽車擋風玻璃明顯處或黏貼於機車車首
    ，以供查核驗證，道路交通管理處罰條例第四條第一項前段
    、第五十六條第一項第十款、第四項及身心障礙者專用停車
    位設置管理辦法第九條分別定有明文。
四、經查：
（一）受處分人未領有身心障礙者專用停車位識別證亦非領有該
      專用牌照者，仍駕駛車號Ａ三－０九七二號自用小客車，
      於九十六年九月二十四日下午四時十三分許，在木柵動物
      園，因有「於身心障礙專用停車位違規停車」之違規事實
      ，經臺北市政府警察局逕行舉發。受處分人於限期內到案
      申訴，經向原舉發機關查證違規屬實，原處分機關遂於九
      十六年十一月二十一日以中監違字第裁六０－ＡＴ000
      0000號裁決書，以違反道路交通管理處罰條例第五十
      六條第一項第十款規定，裁處受處分人罰鍰一千二百元等
      情，為受處分人所不爭執，且有臺北市政府警察局北市警
      交大字第ＡＴ0000000號舉發違反道路交通管理事
      件通知單、現場採證照片及上開裁決書在卷足佐，堪先認
      定屬實。
（二）至受處分人雖以上情置辯。然查，本件受處分人繳交之停
      車費一百五十元乃係臺北市政府依據停車場法第十二條第
      一項規定依法收取者，而逕行舉發則係警察機關依據道路
      交通管理處罰條例等規定所為，其兩者係屬不同之法律規
      範，自非可謂受處分人已繳交上開停車費進入該停車場，
      即可任意停放上開車輛，而無上開道路交通管理處罰條例
      等法規之適用餘地。次者，受處分人所停放之車位確係身
      心殘障者專用車位，而受處分人並未領有身心障礙者專用
      停車位識別證，亦非領有該專用牌照者，既如前述，揆諸
      上開說明，受處分人確有違反上開處罰條例等規定之情，
      自甚明確，至於受處分人違規停車是否業經多次繞行該停
      車場仍無法找到停車空位之故，抑或伊於停車後業經該處
      管理員之口頭允諾，則均非得以藉此免責之事由，而受處
      分人要求傳訊該名管理員以便與之對質，核屬無必要。
（三）基上，該停車場內之該處專用車位既已標示限定身心障礙
      者始可停放，揆諸首揭說明，則任何車輛進入該停車場內
      皆應依照該標示而不得任意停放，縱然確經該處管理員同
      意，亦非可違背上開法規而為之，又本件受處分人停放上
      開車輛確有該違規情事，復如上述，自屬明顯違反上開規
      定而違規於身心障礙者專用停車位停車無疑，從而，原處
      分機關據以援引上開規定，以最高額裁處受處分人罰鍰一
      千二百元，逾期則依法移送強制執行，自無不當，是本件
      異議為無理由，應予駁回。
據上論斷，依道路交通管理處罰條例第八十七條第二項，道路交
通案件處理辦法第十九條，裁定如主文。
中　　華　　民　　國　　96　　年　　12　　月　　21　　日
                  臺灣臺中地方法院交通法庭
                      法  官  許惠瑜
上正本證明與原本無異。
如不服本裁定，應於送達後五日內，向本院提出抗告狀。
                      書記官  陳佳君
中　　華　　民　　國　　96　　年　　12　　月　　21　　日
